臺灣臺北地方法院行政訴訟判決
111年度交字第471號
原      告  呂佳叡  
被      告  臺北市交通事件裁決所

代  表  人  蘇福智  
上列當事人間交通裁決事件，原告不服被告民國111年7月11日北
市裁催字第22-Z00000000號裁決，提起行政訴訟，本院判決如下
：
    主  文
一、原告之訴駁回。
二、訴訟費用新臺幣300元由原告負擔。
    事實及理由
一、程序部分：
    本件係因原告不服被告民國111年7月11日北市裁催字第22-Z
    00000000號違反道路交通管理事件裁決書（下稱原處分）而
    提起行政訴訟，核屬行政訴訟法第237條之1第1項第1款規定
    之交通裁決事件，因卷證資料明確，爰依同法第237條之7規
    定，不經言詞辯論，逕為判決。
二、爭訟概要：
　  原告駕駛所有車牌號碼000-0000號自用小客車（下稱系爭車
    輛），於111年3月25日上午10時43分許行經國道3號南向13.
    7公里處（下稱系爭路段），經內政部警政署國道公路警察
    局第九公路警察大隊（下稱舉發機關）員警以科學儀器雷射
    測速儀測得行駛時速為151公里，且查明系爭車輛為原告所
    有，認原告有「限速90公里，經雷達（射）測定行速151公
    里，超速61公里（處車主）」之違規行為，於111年3月28日
    製發舉發通知單予以舉發。嗣被告審認原告有「行車速度超
    過規定之最高時速60公里（處車主）」之違規事實，乃依道
    路交通管理處罰條例（下稱道交條例）第43條第4項規定開
    立原處分，裁處原告「一、吊扣汽車牌照6個月，牌照限於1
    11年8月10日前繳送」、「二、上開汽車牌照逾期不繳送者
    ：㈠自111年8月11日起吊扣汽車牌照12個月，並限於111年8
    月25日前繳送牌照。㈡111年8月25日前仍未繳送汽車牌照者
    ，自111年8月26日起吊銷並逕行註銷汽車牌照。㈢汽車牌照
    經吊銷或註銷者，非經公路主管機關檢驗合格，不得再行重
    新請領，但經處分逕行註銷者，非滿6個月，不得再行請領
    （下稱易處處分）」。原告不服，遂提起本件行政訴訟，嗣
    經被告重新審查後更正原處分內容，將易處處分之記載予以
    刪除，並將原處分重新送達原告。
三、原告起訴主張及聲明：
  ㈠主張要旨：
　　原告於前揭時間駕車行經系爭路段超速61公里，因此需吊扣
    牌照6個月，但原告質疑員警使用之雷達測速槍縱然取得經
    濟部認證，仍有2至3公里之誤差值，原告超速61公里，多的
    1公里在誤差值內。另原告工作業務需要及扶養小孩皆須使
    用車輛，懇請撤銷原處分。
　㈡聲明：原處分撤銷。
四、被告答辯及聲明：
　㈠答辯要旨：
　　本案施測之雷射測速儀既經檢驗合格，且於執行測速過程復
    無遭受干擾致無法準確偵測之情況，況該等舉證資料乃舉發
    員警於違規時點當場、即時、使用國家專責機關檢定合格之
    檢測儀器所擷取之瞬間即時畫面，其所測得之車速資料，應
    可憑採。
　㈡聲明：駁回原告之訴。　
五、本院之判斷：　　　　
  ㈠應適用之法令：道交條例第43條第1項第2款、第4項（如附錄
    ）。
  ㈡如爭訟概要欄所載之事實，除後述之爭點外，其餘為兩造所
    不爭執，並有舉發通知單（見本院卷第59頁）、原處分（見
    本院卷第17、69頁）及汽車車籍查詢資料（見本院卷第75頁
    ）在卷可稽，堪以認定。
  ㈢經查，系爭車輛於前揭時間行經速限時速90公里之系爭路段
    ，經舉發機關員警以經濟部標準檢驗局委託財團法人台灣商
    品檢測驗證中心檢定合格之雷射測速儀測得行車時速為151
    公里，且系爭路段300至1,000公尺前之國道3號南向13.1公
    里設置有「警52」測速取締標誌等情，有舉發機關111年6月
    6日函暨所附測速照片、財團法人台灣商品檢測驗證中心雷
    射測速儀檢定合格證書及「警52」測速取締標誌照片（見本
    院卷第55至65頁）附卷可佐，應認屬實，足認當時原告駕駛
    系爭車輛有「行車速度超過規定之最高時速60公里」之違規
    行為。是被告依道交條例第43條第4項規定，以原處分裁罰
    系爭車輛之車主即原告，洵屬有據。
  ㈣原告主張雷射測速儀縱然取得認證，仍有2至3公里之誤差值
    等語，固非無見。惟雷射測速儀經檢驗結果在容許公差值範
    圍內者為合格，非謂經濟部標準檢驗局經委託檢定合格之雷
    射測速儀器設備，一定存有前開「必然」之誤差值。且科學
    儀器之偵測，雖允許公差存在，但有無違規超速仍應以測速
    儀器所實際測得之數據為準；蓋科學儀器檢測標準程序中所
    設計出「可容許」之誤差數值，乃係一統計概數，故誤差數
    值往往係以一「正負區間」表示其概然數值，但無從據以認
    定是否每次測速均會發生誤差現象，亦即每次實際測得之數
    值究係在誤差範圍之正值端或負值端，抑或無誤差值，在科
    學上實無法精準認定之，此即為容許公差存在之理。是以，
    在行車速度違規之舉發上，自不允許舉發機關在實際測得之
    數值上，自行加減公差之可能最大或最小值，以作為違規之
    行車速度區間而為不利行為人之認定，同理，亦不容許被舉
    發人以實際測得數值加減去公差之可能最小或最大值，為其
    行車之實際速度至明（臺北高等行政法院111年度交上字第2
    6號判決意旨參照）。本件原告並未提出證據證明舉發員警
    當時所使用之測速儀器有何故障之情事，自難單以機器本身
    可能存有法定之誤差值，即率以推翻經國家委託檢定合格之
    雷射測速儀所測得之數據，又本院勘驗本件員警測速之影片
    （見本院卷第87至89頁），且將勘驗內容及影片截圖函請兩
    造表示意見（見本院卷第91至97頁），依勘驗內容及影片截
    圖，可見當時員警係對準系爭車輛車頭車牌位置進行測速，
    操作上並無不當之處。是原告前開主張，尚難憑採。
  ㈤本件判決基礎已臻明確，兩造其餘攻擊、防禦方法及訴訟資
    料經本院審酌後，核與判決結果不生影響，無一一論述之必
    要，併此敘明。
六、結論：
　　原處分認事用法並無違誤，原告訴請撤銷原處分為無理由，
    應予駁回。至本件裁判費為300元，應由敗訴之原告負擔，
    爰確定第一審訴訟費用額如主文第2項所示。　
中　　華　　民　　國　　111 　年　　10 　　月　　19　 日
　　　　　　　　　行政訴訟庭　法　官　邱士賓
上為正本係照原本作成。如不服本判決，應於送達後20日內，向本院提出上訴狀並表明上訴理由（原判決所違背之法令及其具體內容或依訴訟資料可認為原判決有違背法令之具體事實)，其未載明上訴理由者，應於提出上訴後 20 日內向本院補提理由書（上訴狀及上訴理由書均須按他造人數附繕本，如未按期補提上訴理由書，則逕予駁回上訴），並應繳納上訴裁判費新臺幣 750 元。
中　　華　　民　　國　　111 　年　　10 　　月　　19　 日
                              書記官  李  欣

附錄（參考法條）：
⒈道交條例第43條第1項第2款
  汽車駕駛人，駕駛汽車有下列情形之一者，處新臺幣6,000元
  以上24,000元以下罰鍰，並當場禁止其駕駛：
　二、行車速度，超過規定之最高時速60公里。
⒉道交條例第43條第4項
  汽車駕駛人有第1項或前項行為者，並吊扣該汽車牌照6個月；
  經受吊扣牌照之汽車再次提供為違反第1項第1款、第3款、第4
  款或前項行為者，沒入該汽車。

訴訟費用計算書
項　　　　目　　　　　　　金　額（新臺幣）　　備　註
第一審裁判費　　　　　　　　300元
合        計　　　　　　　　300元